

ACERCA DE MI

Con más de 15 años de experiencia en el área de tecnologías de información para la empresa que he trabajado, adquirí una gran capacidad de análisis de la información y en la gestión de equipos. He sido capaz de adaptarme a la variedad de proyectos informáticos y entregar una experiencia satisfactoria al usuario final.

Mi ruta principal es continuar desarrollándome profesionalmente y evolucionar en un sector tan cambiante como el de la informática. Desde mi inicio académico siempre habitó en mí el espíritu del "eterno autodidacta" y con el cual he logrado mis objetivos diarios y sé que también el de los futuros.

CONTACTAME

- **6** (506) 8345-8587
- jerryjzamorar@outlook.com
- https://jzamorar.github.io/portafolio/
- Esparza, Puntarenas, Costa Rica

SOCIAL

- in https://www.linkedin.com/in/jerryzamora/
- https://twitter.com/jerryjzamora/

EXPERIENCIA

CVG ALUNASA LOGROS
Esparza, Costa Rica

2006-2021

Encargado de análisis y desarrollo de aplicaciones informáticas para la gestión de los procesos administrativos y productivos.

- Página web de CVG ALUNASA http://www.alunasa.com/.
- Desarrollos en ABAP SAP R/3 Implementación de SAP R/3,
- Sistema de Evaluación de Desempeño Medición de las cualidades de los colaboradores de la organización,
- Sistema de Normalización Control de la documentación de las Normas ISO.
- Sistema Informático de Planta Registro de la producción diaria
- Control de Contactos COVID- Registro diario del personal contacto personas infectadas

2004-2006

Seguimientos y control de los proyectos de inversión de equipo de planta industrial e infraestructura.

Herramienta de seguimiento de avance

1998-2003

- ✓ Formé parte del equipo de implementación de las normas ISO,
- ✓ Calibración de los equipos bajo control metrológico.
- ✓ Soporte al área de Gestión Ambiental,
- ✓ Auditor de las normas de Calidad y Ambiente,
- ✓ Soporte al control estadísticos de procesos industriales,
 - Sistema de Metrología Control de periodicidad y estado de equipo bajo calibración,
 - Herramienta de Gestión Ambiental Evaluación y criticidad de los aspectos ambientales,

FORMACION ACADEMICA

Universidad Latinoamérica de Ciencias y Tecnologías (ULACIT) - 2 años en carrera en Ingeniería Informática. Instituto Nacional de Aprendizaje (INA) - Auxiliar en Contabilidad

Colegio Universitario de Puntarenas (CUP) - 2 años en la carrera de Programación de Computadoras













